臺灣臺北地方法院刑事判決　　　　　　　96年度易字第1236號
　　公　訴　人　臺灣臺北地方法院檢察署檢察官
　　被　　　告　戊○○
上列被告因詐欺案件，經檢察官提起公訴（96年度偵字第5094號
）及移送併辦（臺灣臺北地方法院檢察署96年度偵字第9580號、
第11860號、第11965號、第12052號、第12461號、第13313號、
臺灣板橋地方法院檢察署96年度偵字第11273號、臺灣士林地方
法院檢察署96年度偵字第5740號、臺灣嘉義地方法院檢察署96年
度偵字第4574號、臺灣臺中地方法院檢察署96年度偵字第14503
號、臺灣臺東地方法院檢察署96年度偵字第1348號、臺灣花蓮地
方法院檢察署96年度偵字第3234號），本院判決如下：
    主  文
戊○○幫助共同意圖為自己不法之所有，以詐術使人將本人之物
交付，處有期徒刑伍月，如易科罰金，以新臺幣壹仟元折算壹日
，減為有期徒刑貳月又拾伍日，如易科罰金，以新臺幣壹仟元折
算壹日。
    事  實
一、戊○○明知金融機構存摺帳戶為個人信用之表徵，且任何人
    只要有少許之金錢，均可自行到金融機構申請開立存款帳戶
    ，而無特別之窒礙，並可預見將自己所有之存摺、金融卡及
    印章等金融帳戶資料提供他人時，有供不法詐騙份子利用，
    而幫助他人為財產犯罪之虞，竟不違背其本意，基於幫助他
    人詐欺取財之不確定故意，於民國96年1月31日，依報紙所
    登載「短期服務日現領5000元」廣告中所刊登之電話與真實
    姓名年籍不詳自稱「張先生」之成年男子聯繫，「張先生」
    向戊○○表示其是做偏門生意，若戊○○提供個人帳戶提款
    卡與密碼供伊使用，如有錢匯入該帳戶，可分得其中10％云
    云；戊○○為圖蠅利，即於翌日即96年2月1日，在臺北市西
    門町，將其在慶豐商業銀行股份有限公司中山分行所開立之
    帳號00000000000000號帳戶（下稱慶豐銀行中山分行帳戶）
    之提款卡及密碼等帳戶資料交付予「張先生」所指示之另一
    名真實姓名年籍均不詳之成年男子，以幫助「張先生」與其
    他真實姓名年籍不詳之成年人向他人詐取財物。「張先生」
    取得戊○○上開帳戶資料後，即與其他真實姓名年籍不詳之
    成年人，共同基於意圖為自己不法所有之犯意聯絡，使用不
    同帳號登入雅虎奇摩拍賣網站上，再虛偽刊登販售手機、遊
    戲機等拍賣廣告，使得巳○○等人誤信為真，參與競標後，
    分別自96年2月6日起至同年月12日止，分別匯款新臺幣2,35
    0元至9,580元不等之款項至戊○○上開慶豐銀行中山分行帳
    戶內（被害人、匯款時間、匯款金額、詐騙經過均詳如附表
    所載），嗣因巳○○等人匯款後均無法如期收受所購得之物
    品，始發覺受騙報警處理，而循線查知上情。
二、案經酉○○訴由臺北市政府警察局中山分局、文山第一分局
    報告臺灣臺北地方法院檢察署檢察官偵查起訴及移送併辦；
    丙○○、丁○○、午○○、陳怡穗、寅○○、癸○○、辰○○、戌○○、乙○○、辛○○、巳○○、子○○、甲○○、
    己○○、申○○、庚○○、未○○、卯○○、丑○○分別訴
    由臺北市政府警察局信義分局、臺北縣政府警察局永和分局
    、臺北市政府警察局內湖分局、嘉義縣政府警察局民雄分局
    、臺中縣政府警察局烏日分局、新竹市警察局第二分局、臺
    北市政府警察局中正第一分局、桃園縣政府警察局龜山分局
    、嘉義縣政府警察局朴子分局、臺北市政府警察局南港分局
    、南投縣政府警察局南投分局、高雄縣政府警察局三民第二
    分局、高雄縣政府警察局楠梓分局、臺中縣政府警察局豐原
    分局、高雄縣政府警察局岡山分局、臺北市政府警察局松山
    分局、花蓮縣警察局花蓮分局移請臺灣臺北地方法院檢察署
    檢察官、臺灣板橋地方法院檢察署檢察官、臺灣士林地方法
    院檢察署檢察官、臺灣嘉義地方法院檢察署檢察官、臺灣臺
    中地方法院檢察署檢察官、臺灣臺東地方法院檢察署檢察官
    、臺灣花蓮地方法院檢察署檢察官移送併辦。
    理  由
一、按被告以外之人於審判外之言詞或書面陳述，除法律有規定
    者外，不得作為證據，刑事訴訟法第159條第1項定有明文；
    復按被告以外之人於偵查中向檢察官所為之陳述，除顯有不
    可信之情況者外，得為證據，同法第159條之1第2項亦有規
    定；另按被告以外之人於審判外之陳述，雖不符前4條之規
    定，而經當事人於審判程序同意作為證據，法院審酌該言詞
    陳述或書面陳述作成時之情況，認為適當者，亦得為證據；
    當事人、代理人或辯護人於法院調查證據時，知有第159條
    第1項不得為證據之情形，而未於言詞辯論終結前聲明異議
    者，視為有前項之同意；同法第159條之5規定甚明。本案據
    以認定被告戊○○犯罪事實之證據，部分屬於傳聞證據，除
    部分證人於偵查中向檢察官所為之陳述，業經具結且無顯不
    可信之情形存在，依刑事訴訟法第159條之1第2項規定，自
    具備證據能力外；其餘之傳聞證據，因被告於本院言詞辯論
    終結前，均未對於證據能力聲明異議，視為同意上開證據具
    備證據能力；本院審酌該等言詞陳述或書面陳述作成之情況
    ，相關陳述人均未曾主張非出於任意性或不正取供，足信作
    成時之情況，應無違法或不當情事，因而認為適當，依刑事
    訴訟法第159條之5規定，該等言詞陳述或書面陳述，均具備
    證據能力而均得作為證據，合先敘明。
二、前揭犯罪事實，業據被告戊○○於本院審理時坦承不諱，並
    有如附表「證據索引」欄所列各項證據附卷可證（出處詳見
    附表所示），且有被告慶豐銀行中山分行帳戶之開戶資料及
    交易明細在卷可憑（見96年度偵字第5094號卷第44頁至第48
    頁、96年度偵字第9580號卷第34頁至第47頁），足認被告任
    意性自白核與事實相符，堪以採信。又金融存款帳戶，事關
    存戶個人財產權益之保障，其與儲戶存摺、金融卡相結合，
    專屬性、私密性更形提高，除非本人或與本人具密切之關係
    者，難認有何理由可自由使用私人之存摺、提款卡，一般人
    亦均有應妥善保管上開物件，防止被他人冒用之認知，且近
    來詐欺集團犯案猖獗，每每利用人頭帳戶為犯罪工具，若任
    意提供自己帳戶之相關資料予不明人士使用，將有遭他人作
    為詐欺犯罪時，非正當資金進出之用之不法用途，況若有人
    需要存款帳戶合法使用，當可自己前往金融機構申辦，且現
    今金融機構開立一般存款帳戶亦無須收取任何費用，故實無
    須給付代價向他人收取帳戶使用，上情當為具有社會生活經
    驗之成年人所得認識。被告與向其收購帳戶之人並不熟識，
    則其任意將帳戶資料交付予陌生之人，對該帳戶之利用情形
    復未積極探查，其確有容認帳戶供他人作為詐欺犯罪時使用
    之未必故意，亦甚灼然。而「張先生」及其他真實姓名年籍
    不詳之詐騙份子，雖無證據顯示均為成年人，惟亦無證據顯
    示有兒童或少年，爰依有利於被告之認定，認為上開實行詐
    騙行為之人均為成年人。綜上，本件事證明確，被告犯行堪
    以認定。
三、按刑法上之幫助犯，係對於犯罪與正犯有共同之認識，而以
    幫助之意思，對於正犯資以助力，而未參與實施犯罪之行為
    者而言（最高法院88年度臺上字第1270號判決要旨參照）。
    被告係基於幫助之犯意，提供前揭帳戶之提款卡及密碼等金
    融帳戶資料與「張先生」，「張先生」再與其他真實姓名年
    籍不詳之成年人共同實施詐術，使被害人巳○○等人陷於錯
    誤，而匯款至被告所提供之上開慶豐銀行中山分行帳戶內，
    由該遂行詐騙行為之人提領花用，故核被告所為，係犯刑法
    第30條第1項前段、第339條第1項之幫助詐欺取財罪。「張
    先生」及其他真實姓名年籍不詳之成年人間，就渠等所為之
    詐欺犯行，有犯意聯絡及行為分擔，應成立共同正犯。被告
    係以一個提供金融帳戶之幫助行為，使「張先生」及其他詐
    騙份子得以藉此分別向被害人行騙，而遂行數次詐欺取財犯
    行，因被告之幫助行為只有一個，自應論以一個幫助共同詐
    欺取財罪。被告幫助「張先生」等詐騙份子，詐欺如附表編
    號1、2、4至20號所示被害人之犯行，雖未據公訴人提起公
    訴，惟上開事實，與本案業已提起公訴之部分為事實上一罪
    關係，且業經檢察官移送併辦（移送併辦案號：臺灣臺北地
    方法院檢察署96年度偵字第9580號、第11860號、第11965號
    、第12052號、第12461號、第13313號、臺灣板橋地方法院
    檢察署96年度偵字第11273號、臺灣士林地方法院檢察署96
    年度偵字第5740號、臺灣嘉義地方法院檢察署96年度偵字第
    4574號、臺灣臺中地方法院檢察署96年度偵字第14503號、
    臺灣臺東地方法院檢察署96年度偵字第1348號、臺灣花蓮地
    方法院檢察署96年度偵字第3234號），本院自應併予審究。
    被告係基於幫助之犯意而為本件犯行，爰依刑法第30條第2
    項規定，按正犯之刑減輕之。爰審酌被告為賺取小利，竟任
    意提供帳戶予他人幫助詐財，使被害人遭受龐大之財物損失
    ，影響社會秩序之安定甚鉅，兼衡其犯後坦承犯行，頗具悔
    意，犯後態度良好，然未能賠償被害人損失等一切情狀，量
    處如主文所示之刑，並諭知易科罰金之折算標準。又被告犯
    本案之時間係在96年4月24日之前，合於中華民國96年罪犯
    減刑條例第2條第1項第3款規定之減刑要件，應減其宣告刑
    2分之1，故減處如主文所示之刑，並諭知易科罰金之折算標
    準。
據上論斷，應依刑事訴訟法第299條第1項前段，刑法第28條、第
339條第1項、第30條第1項前段、第2項、第41條第1項前段，刑
法施行法第1條之1第1項、第2項前段，中華民國96年罪犯減刑條
例第2條第1項第3款、第7條、第9條，判決如主文。
本案經檢察官王鑫健到庭執行職務。
中　　華　　民　　國　　96　　年　　8 　　月　　22　　日
               刑事第一庭   審判長法  官  陳興邦
                                  法  官  蘇嘉豐
                                  法  官  劉素如
上正本證明與原本無異。
如不服本判決，應於判決送達後10日內向本院提出上訴狀（應抄
附繕本）。告訴人或被害人如對於本判決不服者，應具備理由請
求檢察官上訴，其上訴期間之計算係以檢察官收受判決正本之日
期為準。
                                  書記官  陳育君
中　　華　　民　　國　　96　　年　　8 　　月　　22　　日
附錄本案論罪科刑法條全文：
中華民國刑法第339條
意圖為自己或第三人不法之所有，以詐術使人將本人或第三人之
物交付者，處5 年以下有期徒刑、拘役或科或併科1 千元以下罰
金。
以前項方法得財產上不法之利益或使第三人得之者，亦同。
前二項之未遂犯罰之。
附表
 ┌─┬───┬─────┬────┬──────────────┬───────────┐
 │編│被害人│ 匯款時間 │匯款金額│          詐騙經過          │      證據索引        │
 │號│      │          │（新臺幣│                            │                      │
 │  │      │          │）      │                            │                      │
 ├─┼───┼─────┼────┼──────────────┼───────────┤
 │1 │巳○○│96年2月6日│4,300元 │「張先生」及其他真實姓名年籍│1、證人巳○○於警詢時 │
 │  │      │7時10分   │        │不詳姓名之成年人，以帳號raou│   所為證述（臺灣臺北 │
 │  │      │          │        │toffice（以姓名sdfafd申請） │   地方法院檢察署96年 │
 │  │      │          │        │登入雅虎奇摩拍賣網站上，虛偽│   度偵字第11860號卷第│
 │  │      │          │        │刊登「BENQ X600白金超級薄極 │   99頁、第100頁）    │
 │  │      │          │        │炫機」拍賣廣告，巳○○信以為│2、內政部警政署反詐騙 │
 │  │      │          │        │真參與競標後，「張先生」等人│   案件紀錄表一紙（同 │
 │  │      │          │        │即於96年2 月3日以raoutoffice│   上卷第101頁）      │
 │  │      │          │        │@yahoo.com.tw帳號寄發電子郵 │3、南投縣政府警察局南 │
 │  │      │          │        │件回覆巳○○已得標並告知匯款│   投分局南投派出所受 │
 │  │      │          │        │帳號，巳○○因此陷於錯誤，而│   理各類案件紀錄（通 │
 │  │      │          │        │於96年2月6日，至南投市○○街│   報）表一紙（同上卷 │
 │  │      │          │        │96號合作金庫銀行以自動櫃員機│   第103頁）          │
 │  │      │          │        │轉帳之方式，自其合作金庫銀行│4、巳○○合作金庫自動 │
 │  │      │          │        │帳號000000000000000號帳戶內 │   櫃員機交易明細一紙 │
 │  │      │          │        │匯款新臺幣（下同）4,300元至 │   （同上卷第104頁）  │
 │  │      │          │        │被告開設之慶豐銀行中山分行帳│5、巳○○提供之網頁資 │
 │  │      │          │        │戶。                        │   料（同上卷第105頁至│
 │  │      │          │        │                            │   第110頁）          │
 ├─┼───┼─────┼────┼──────────────┼───────────┤
 │2 │卯○○│96年2月6日│5,300元 │「張先生」及其他真實姓名年籍│1、證人卯○○於警詢時 │
 │  │      │17 時52分 │        │不詳之成年人，以帳號atast   │   所為證述（臺灣士林 │
 │  │      │          │        │rork（以姓名visonvison申請）│   地方法院檢察署96年 │
 │  │      │          │        │登入雅虎奇摩拍賣網站上，虛偽│   偵字第4267號卷第8頁│
 │  │      │          │        │刊登「NOKIA 6280型手機」拍賣│   至第9頁）          │
 │  │      │          │        │廣告，卯○○信以為真參與競標│2、內政部警政署反詐騙 │
 │  │      │          │        │後，「張先生」等人於96年2月4│   案件紀錄表一紙（同 │
 │  │      │          │        │日以atastrork@yahoo.com.tw帳│   上卷第45頁至第46頁 │
 │  │      │          │        │號寄發電子郵件回覆卯○○已得│   ）                 │
 │  │      │          │        │標及告知匯款帳號，卯○○因而│3、受理詐騙帳戶通報警 │
 │  │      │          │        │陷於錯誤，而於96年2月6日，至│   示、詐騙電話簡便格 │
 │  │      │          │        │臺北市○○路○段207號，以自動│   式表（同上卷第47 頁│
 │  │      │          │        │櫃員機轉帳方式，自其在台新銀│   ）                 │
 │  │      │          │        │行城東分行所開設之帳號003156│4、網路IP位址及帳號基 │
 │  │      │          │        │0000000號帳戶內，匯款5,300元│   本資料查詢（同上卷 │
 │  │      │          │        │至被告開設之慶豐銀行中山分行│   第29頁至第36頁）   │
 │  │      │          │        │帳戶。                      │5、卯○○台新銀行自動 │
 │  │      │          │        │                            │   櫃員機交易明細表一 │
 │  │      │          │        │                            │   紙（同上卷第23頁） │
 │  │      │          │        │                            │6、卯○○提供之網頁資 │
 │  │      │          │        │                            │   料（同上卷第24頁至 │
 │  │      │          │        │                            │   第28頁）           │
 ├─┼───┼─────┼────┼──────────────┼───────────┤
 │3 │酉○○│96年2月6日│4,630元 │「張先生」及其他真實姓名年籍│1、證人酉○○於警詢時 │
 │  │      │21 時7分  │        │不詳之成年人，以帳號chendule│   所為證述（臺灣臺北 │
 │  │      │          │        │d登入雅虎奇摩拍賣網站上，虛 │   地方法院檢察署96年 │
 │  │      │          │        │偽刊登「PSP-1006遊戲機」拍賣│   偵字第5094號卷第15 │
 │  │      │          │        │廣告，酉○○信以為真參與競標│   頁至第17頁）       │
 │  │      │          │        │後，「張先生」等人即於96年2 │2、內政部警政署反詐騙 │
 │  │      │          │        │月6日以chenduled@yahoo.com. │   案件紀錄表一紙（同 │
 │  │      │          │        │tw帳號寄發電子郵件回覆酉○○│   上卷第18頁）       │
 │  │      │          │        │已得標及告知匯款帳號，酉○○│3、臺北市政府警察局文 │
 │  │      │          │        │因而陷於錯誤，而於96年2月6日│   山第一分局受理各類 │
 │  │      │          │        │以自動櫃員機轉帳方式，匯款  │   案件紀錄表（同上卷 │
 │  │      │          │        │4,630元至被告開設之慶豐銀行 │   第20頁）           │
 │  │      │          │        │中山分行帳戶。              │4、臺北市政府警察局文 │
 │  │      │          │        │                            │   山一分局指南派出所 │
 │  │      │          │        │                            │   受理詐騙帳戶通報警 │
 │  │      │          │        │                            │   示簡便格式表一紙（ │
 │  │      │          │        │                            │   同上卷第19頁）     │
 │  │      │          │        │                            │5、酉○○提供之網頁資 │
 │  │      │          │        │                            │   料（同上卷第21頁） │
 │  │      │          │        │                            │6、酉○○中華郵政公司 │
 │  │      │          │        │                            │   自動櫃員機交易明細 │
 │  │      │          │        │                            │   表一紙（同上卷第22 │
 │  │      │          │        │                            │   頁）               │
 │  │      │          │        │                            │7、酉○○提供之往來電 │
 │  │      │          │        │                            │   子郵件內容（臺灣臺 │
 │  │      │          │        │                            │   北地方法院檢察署96 │
 │  │      │          │        │                            │   年偵字13313號卷第34│
 │  │      │          │        │                            │   頁至第41頁）       │
 ├─┼───┼─────┼────┼──────────────┼───────────┤
 │4 │己○○│96年2月7日│5,100元 │「張先生」及其他真實姓名年籍│1、證人己○○於警詢時 │
 │  │      │11 時37分 │        │不詳之成年人，以帳號assidepa│   所為證述（臺灣臺北 │
 │  │      │          │        │per（以姓名tyygfu申請），登 │   地方法院檢察署96年 │
 │  │      │          │        │入雅虎奇摩拍賣網站上，虛偽刊│   偵字第11860號卷第  │
 │  │      │          │        │登「夏普V705SH 3G手機」拍賣 │   135頁至第137頁）   │
 │  │      │          │        │廣告，己○○信以為真參與競標│2、內政部警政署反詐騙 │
 │  │      │          │        │後，「張先生」等人即以asside│   案件紀錄表一紙（同 │
 │  │      │          │        │paper@yahoo.com.tw帳號寄發電│   上卷第133頁）      │
 │  │      │          │        │子郵件回覆己○○已得標並告知│3、臺中縣警察局豐原分 │
 │  │      │          │        │匯款帳號，己○○因此陷於錯誤│   局大雅分駐所受理各 │
 │  │      │          │        │，而於96年2月7日以自動櫃員機│   類案件紀錄表（同上 │
 │  │      │          │        │轉帳方式，自其在台新銀行所開│   卷第131頁）        │
 │  │      │          │        │設之00000000000000號帳戶內，│4、臺中縣警察局豐原分 │
 │  │      │          │        │匯款5,100元至被告開設之慶豐 │   局受理詐騙帳戶通報 │
 │  │      │          │        │銀行中山分行帳戶。          │   警示、詐騙電話簡便 │
 │  │      │          │        │                            │   格式表（同上卷第132│
 │  │      │          │        │                            │   頁）               │
 │  │      │          │        │                            │5、臺中縣警察局受理刑 │
 │  │      │          │        │                            │   事案件報案三聯單（ │
 │  │      │          │        │                            │   同上卷第138頁）    │
 │  │      │          │        │                            │6、己○○國泰世華銀行 │
 │  │      │          │        │                            │   客戶交易明細表一紙 │
 │  │      │          │        │                            │   （同上卷第130頁）  │
 ├─┼───┼─────┼────┼──────────────┼───────────┤
 │5 │子○○│96年2月7日│2,350元 │「張先生」及其他真實姓名年籍│1、證人子○○於警詢時 │
 │  │      │11 時56分 │        │不詳之成年人，於雅虎奇摩拍賣│   所為證述（臺灣臺北 │
 │  │      │          │        │網站上，虛偽刊登「KingBox   │   地方法院檢察署96年 │
 │  │      │          │        │DDR400 1GB記憶體」拍賣廣告，│   偵字第11860號卷第  │
 │  │      │          │        │子○○信以為真參與競標後，「│   118頁至第119頁）   │
 │  │      │          │        │張先生」等人即於96年2月6日寄│2、內政部警政署反詐騙 │
 │  │      │          │        │發電子郵件回覆子○○已得標並│   案件紀錄表一紙（同 │
 │  │      │          │        │告知匯款帳號，子○○因此陷於│   上卷第117頁）      │
 │  │      │          │        │錯誤，而於96年2月7日，至高雄│3、高雄市政府警察局三 │
 │  │      │          │        │市○○區○○街226號鼎金郵局 │   民第二分局鼎金派出 │
 │  │      │          │        │，以自動櫃員機轉帳方式，匯款│   所受理各類案件紀錄 │
 │  │      │          │        │2,350元至被告開設之慶豐銀行 │   表（同上卷第113頁）│
 │  │      │          │        │中山分行帳戶。              │4、高雄市政府警察局三 │
 │  │      │          │        │                            │   民第二分局受理詐騙 │
 │  │      │          │        │                            │   帳戶通報警示及詐騙 │
 │  │      │          │        │                            │   電話簡便格式表（同 │
 │  │      │          │        │                            │   上卷第116頁）      │
 │  │      │          │        │                            │5、高雄市政府警察局三 │
 │  │      │          │        │                            │   民第二分局受理刑事 │
 │  │      │          │        │                            │   案件報案三聯單一紙 │
 │  │      │          │        │                            │   （同上卷第121頁）  │
 │  │      │          │        │                            │6、子○○中華郵政公司 │
 │  │      │          │        │                            │   自動櫃員機交易明細 │
 │  │      │          │        │                            │   表一紙（同上卷第115│
 │  │      │          │        │                            │   頁）               │
 ├─┼───┼─────┼────┼──────────────┼───────────┤
 │6 │乙○○│96年2月7日│4,650元 │「張先生」及其他真實姓名年籍│1、證人乙○○於警詢時 │
 │  │      │13 時23分 │        │不詳之成年人，於雅虎奇摩拍賣│   所為證述（臺灣臺北 │
 │  │      │          │        │網站上，虛偽刊登「九成新奇美│   地方法院檢察署96年 │
 │  │      │          │        │19吋LCDTV無亮點電腦液晶螢幕 │   偵字第11860號卷第63│
 │  │      │          │        │」拍賣廣告，乙○○信以為真參│   頁至第64頁）       │
 │  │      │          │        │與競標後，「張先生」等人即於│2、內政部警政署反詐騙 │
 │  │      │          │        │96 年1月30日，寄發電子郵件回│   案件紀錄表一紙（同 │
 │  │      │          │        │覆乙○○已得標並告知匯款帳號│   上卷第58頁）       │
 │  │      │          │        │，乙○○因此陷於錯誤，而於96│3、嘉義縣警察局朴子分 │
 │  │      │          │        │年2月7日以網路轉帳方式，匯款│   局大鄉分駐派出所受 │
 │  │      │          │        │4,650元至被告開設之慶豐銀行 │   理詐騙帳戶通報警示 │
 │  │      │          │        │中山分行帳戶。              │   、詐騙電話簡便格式 │
 │  │      │          │        │                            │   表一紙（同上卷第60 │
 │  │      │          │        │                            │   頁）               │
 │  │      │          │        │                            │4、嘉義縣警察局朴子分 │
 │  │      │          │        │                            │   局受理刑事案件報案 │
 │  │      │          │        │                            │   三聯單一紙（同上卷 │
 │  │      │          │        │                            │   第61頁）           │
 │  │      │          │        │                            │5、嘉義縣警察局朴子分 │
 │  │      │          │        │                            │   局大鄉派出所受理各 │
 │  │      │          │        │                            │   類案件紀錄表（同上 │
 │  │      │          │        │                            │   卷第62頁）         │
 ├─┼───┼─────┼────┼──────────────┼───────────┤
 │7 │丁○○│96年2月7日│2,500元 │「張先生」及其他真實姓名年籍│1、證人丁○○於警詢時 │
 │  │      │16 時11分 │        │不詳之成年人，以帳號thiopias│   及偵查中所為證述（ │
 │  │      │          │        │h登入雅虎奇摩拍賣網站，虛偽 │   臺灣板橋地方法院檢 │
 │  │      │          │        │刊登「PSP-1007遊戲機」拍賣廣│   察署96年偵字第11273│
 │  │      │          │        │告，丁○○信以為真參與競標後│   號第8頁至第9頁、第 │
 │  │      │          │        │，「張先生」等人即於96年2 月│   34頁至第36頁）     │
 │  │      │          │        │2日以thiopiash@yahoo.com.t w│2、丁○○提供之網頁資 │
 │  │      │          │        │帳號，寄發電子郵件回覆丁○○│   料及往來電子郵件內 │
 │  │      │          │        │已得標並告知匯款帳號，丁○○│   容（同上卷第10頁至 │
 │  │      │          │        │因此陷於錯誤，而於96年2月7日│   第21頁）           │
 │  │      │          │        │16時11分在臺北縣永和市○○路│3、丁○○中國信託自動 │
 │  │      │          │        │附近之統一便利商店內，以自動│   櫃員機匯款交易明細 │
 │  │      │          │        │櫃員機轉帳方式，匯款2,500 元│   表一紙（同上卷第22 │
 │  │      │          │        │至被告開設之慶豐銀行中山分行│   頁）               │
 │  │      │          │        │帳戶。                      │                      │
 ├─┼───┼─────┼────┼──────────────┼───────────┤
 │8 │午○○│96年2月7日│4,550元 │「張先生」及其他真實姓名年籍│1、證人午○○於警詢時 │
 │  │      │17 時59分 │        │不詳之成年人，以帳號minodoub│   所為證述（臺灣士林 │
 │  │      │          │        │le（以姓名dfgas申請）登入雅 │   地方法院檢察署96 年│
 │  │      │          │        │虎奇摩拍賣網站上，虛偽刊登「│   偵字第5740號卷第5頁│
 │  │      │          │        │Samsung 940NW 19吋液晶螢幕」│   至第6頁）          │
 │  │      │          │        │拍賣廣告，午○○於96年2月7日│2、內政部警政署反詐騙 │
 │  │      │          │        │上午10時許，在臺北市大湖山莊│   案件紀錄表一紙（同 │
 │  │      │          │        │街173巷7號4樓家中上網參與競 │   上卷第31頁）       │
 │  │      │          │        │標後，「張先生」等人即於96年│3、臺北市政府警察局內 │
 │  │      │          │        │2月7日以minodouble@yahoo.com│   湖分局大湖派出所受 │
 │  │      │          │        │.tw帳號寄發電子郵件回覆溫晨 │   理詐騙帳戶通報警示 │
 │  │      │          │        │佑已得標並告知匯款帳號，溫晨│   簡便格式表一紙（同 │
 │  │      │          │        │佑因此陷於錯誤，而於96年2月7│   上卷第32頁）       │
 │  │      │          │        │日匯款4,550元至被告開設之慶 │4、網路IP位址及帳號基 │
 │  │      │          │        │豐銀行中山分行帳戶。        │   本資料查詢（同上卷 │
 │  │      │          │        │                            │   第18頁至第19頁）   │
 │  │      │          │        │                            │5、午○○提供之網頁資 │
 │  │      │          │        │                            │   料（同上卷第7頁至  │
 │  │      │          │        │                            │   第17頁）           │
 │  │      │          │        │                            │6、午○○台北富邦銀行 │
 │  │      │          │        │                            │   自動櫃員機匯款交易 │
 │  │      │          │        │                            │   明細表一紙（同上卷 │
 │  │      │          │        │                            │   第21頁）           │
 ├─┼───┼─────┼────┼──────────────┼───────────┤
 │9 │寅○○│96年2月7日│3,680元 │「張先生」及其他真實姓名年籍│1、證人寅○○於警詢中 │
 │  │      │19 時19分 │        │不詳之成年人，以帳號munburin│   所為證述（中縣烏警 │
 │  │      │          │        │g（以姓名fyut申請）登入雅虎 │   偵字第0960002619號 │
 │  │      │          │        │奇摩拍賣網站上，虛偽刊登「索│   卷第1頁至第2頁）   │
 │  │      │          │        │尼DCR-HC15E閒置攝影機」拍賣 │2、內政部警政署反詐騙 │
 │  │      │          │        │廣告，寅○○信以為真參與競標│   案件紀錄表一紙（同 │
 │  │      │          │        │後，「張先生」等人即於96年1 │   上卷第4頁）        │
 │  │      │          │        │月31日以munburing@yahoo.com │3、台中縣警察局烏日分 │
 │  │      │          │        │.tw 帳號寄發電子郵件回覆楊文│   局追分（分駐）派出 │
 │  │      │          │        │龍已得標並告知匯款帳號，楊文│   所受理詐騙帳戶通報 │
 │  │      │          │        │龍因此陷於錯誤，而於96年2月7│   警示簡便格式表一紙 │
 │  │      │          │        │日至彰化縣彰化市○○路147號 │   （同上卷第3頁）    │
 │  │      │          │        │彰化市第六信用合作社，以自動│4、網路IP位址及帳號基 │
 │  │      │          │        │櫃員機轉帳方式，匯款3,680元 │   本資料查詢（同上卷 │
 │  │      │          │        │至被告開設之慶豐銀行中山分行│   第12頁至第16頁）   │
 │  │      │          │        │帳戶。                      │5、寅○○提供之網頁資 │
 │  │      │          │        │                            │   料及來往電子郵件內 │
 │  │      │          │        │                            │   容（同上卷第7頁至第│
 │  │      │          │        │                            │   11頁）             │
 │  │      │          │        │                            │6、寅○○彰化第六信用 │
 │  │      │          │        │                            │   合作社自動化服務機 │
 │  │      │          │        │                            │   器轉帳交易認證表一 │
 │  │      │          │        │                            │   紙（同上卷第6頁）  │
 ├─┼───┼─────┼────┼──────────────┼───────────┤
 │10│壬○○│96年2月7日│4,450元 │「張先生」及其他真實姓名年籍│1、證人壬○○於警詢時 │
 │  │      │20 時43分 │        │不詳之成年人，以姓名rderg申 │   所為證述（嘉民警偵 │
 │  │      │          │        │請之帳號boterrany登入雅虎奇 │   字第0960082300號卷 │
 │  │      │          │        │摩拍賣網站，虛偽刊登「View  │   第1頁至第2頁）     │
 │  │      │          │        │Sonic VA1912W 19吋液晶寬螢幕│2、網路IP位址及帳號基 │
 │  │      │          │        │」拍賣廣告，壬○○信以為真參│   本資料查詢（同上卷 │
 │  │      │          │        │與競標後於96年2月5日得標，「│   第25頁至第27頁）   │
 │  │      │          │        │張先生」並與壬○○以網路交談│3、壬○○提供之網頁資 │
 │  │      │          │        │方式確認付款方式及付款帳號，│   料（同上卷第21頁至 │
 │  │      │          │        │壬○○因此陷於錯誤，而於96年│   第24頁、第28頁）   │
 │  │      │          │        │2月7日於嘉義縣民雄鄉民雄農工│4、壬○○中華郵政公司 │
 │  │      │          │        │大門前郵局，以自動櫃員機轉帳│   自動櫃員機交易明細 │
 │  │      │          │        │方式，匯款4,450元至被告開設 │   表一紙（同上卷第4頁│
 │  │      │          │        │之慶豐銀行中山分行帳戶。    │   ）                 │
 ├─┼───┼─────┼────┼──────────────┼───────────┤
 │11│辛○○│96年2月8日│7,920元 │「張先生」及其他真實姓名年籍│1、證人辛○○於警詢時 │
 │  │      │8時24分   │        │不詳之成年人，以帳號oceanani│   所為之證述（臺灣臺 │
 │  │      │          │        │tw（聯絡電話：0000000000）登│   北地方法院96年偵字 │
 │  │      │          │        │入雅虎奇摩拍賣網站上，虛偽刊│   第11860號卷第92頁至│
 │  │      │          │        │登「XBOX360遊戲機」之拍賣廣 │   第94頁）           │
 │  │      │          │        │告，辛○○信以為真參與競標後│2、內政部警政署反詐騙 │
 │  │      │          │        │，「張先生」等人即於96年2 月│   案件紀錄表一紙（同 │
 │  │      │          │        │7日，以oceananitw@yahoo.co  │   上卷第91頁）       │
 │  │      │          │        │m.tw帳號，寄發電子郵件回覆張│3、台北市政府警察局南 │
 │  │      │          │        │恒造已得標並告知匯款帳號，張│   港分局受理刑事案件 │
 │  │      │          │        │恒造因此陷於錯誤，而於96年2 │   報案三聯單（同上卷 │
 │  │      │          │        │月8日8時24分，於臺北市○○路│   第95頁）           │
 │  │      │          │        │3段52號華南銀行，以自動櫃員 │4、受理詐騙帳戶通報、 │
 │  │      │          │        │機轉帳方式，匯款7,920元至被 │   警示詐騙電話簡便格 │
 │  │      │          │        │告開設之慶豐銀行中山分行帳戶│   式表（同上卷第96頁 │
 │  │      │          │        │。                          │   ）                 │
 │  │      │          │        │                            │5、辛○○華南銀行自動 │
 │  │      │          │        │                            │   櫃員機交易明細表（ │
 │  │      │          │        │                            │   同上卷第97頁）     │
 ├─┼───┼─────┼────┼──────────────┼───────────┤
 │12│丙○○│96年2月8日│5,700元 │「張先生」及其他真實姓名年籍│1、證人丙○○於警詢時 │
 │  │      │中午      │        │不詳之成年人，以帳號laeddiy1│   及偵查中所為證述（ │
 │  │      │          │        │80（以姓名dsgsdf申請）登入雅│   臺灣臺北地方法院檢 │
 │  │      │          │        │虎奇摩拍賣網站，虛偽刊登「NO│   察署95年偵字第9580 │
 │  │      │          │        │KIA 6280手機」拍賣廣告，李淑│   號卷第11頁至第12頁 │
 │  │      │          │        │娟信以為真參與競標後，「張先│   、第76頁）         │
 │  │      │          │        │生」等人即於96年2月6日以    │2、內政部警政署反詐騙 │
 │  │      │          │        │laeddiy180@yahoo.com.tw帳號 │   案件紀錄表一紙（同 │
 │  │      │          │        │，寄發電子郵件回覆丙○○已得│   上卷第23頁至第24頁 │
 │  │      │          │        │標並告知匯款帳號，丙○○因此│   ）                 │
 │  │      │          │        │陷於錯誤，而於96年2月8日至台│3、台北市政府警察局信 │
 │  │      │          │        │北市○○○路○段180號慶豐銀行│   義分局五分埔派出所 │
 │  │      │          │        │忠孝分行，以無摺存款方式存入│   受理各類案件紀錄表 │
 │  │      │          │        │5,700元至被告開設之慶豐銀行 │   （同上卷第21頁）   │
 │  │      │          │        │中山分行帳戶。              │4、受理詐騙帳戶通報警 │
 │  │      │          │        │                            │   示、詐騙電話簡便格 │
 │  │      │          │        │                            │   式表（同上卷第22 頁│
 │  │      │          │        │                            │   ）                 │
 │  │      │          │        │                            │5、丙○○提供之網頁資 │
 │  │      │          │        │                            │   料（同上卷第25頁至 │
 │  │      │          │        │                            │   第29頁）           │
 │  │      │          │        │                            │6、丙○○慶豐商業銀行 │
 │  │      │          │        │                            │   全行通收存款憑條（ │
 │  │      │          │        │                            │   同上卷第13頁）     │
 ├─┼───┼─────┼────┼──────────────┼───────────┤
 │13│未○○│96年2月8日│4,200元 │「張先生」及其他真實姓名年籍│1、證人未○○於警詢時 │
 │  │      │14 時12分 │        │不詳之成年人，以帳號momnonww│   及偵查時所為證述（ │
 │  │      │          │        │w （以姓名faesdsf申請）登入 │   臺灣臺北地方法院檢 │
 │  │      │          │        │雅虎奇摩拍賣網站，虛偽刊登  │   察署96年偵字第12052│
 │  │      │          │        │「Samsung 713N 17吋液晶螢幕 │   號卷第10頁至第12頁 │
 │  │      │          │        │」拍賣廣告，未○○信以為真參│   、第68頁至第71頁） │
 │  │      │          │        │與競標後，「張先生」等人即於│2、內政部警政署反詐騙 │
 │  │      │          │        │96年2月7日以momnonwww@yahoo.│   案件紀錄表一紙（同 │
 │  │      │          │        │com.tw帳號寄發電子郵件回覆劉│   上卷第18頁）       │
 │  │      │          │        │德祺已得標並告知匯款帳號，劉│3、台北市政府松山分局 │
 │  │      │          │        │德祺因此陷於錯誤，而於96年2 │   受理刑事案件報案三 │
 │  │      │          │        │月8日至臺北市○○○路○段188 │   聯單（同上卷第5頁）│
 │  │      │          │        │號第一銀行，以自動櫃員機轉帳│4、台北市政府警察局松 │
 │  │      │          │        │方式，匯款4,200元至被告開設 │   山分局松山派出所受 │
 │  │      │          │        │之慶豐銀行中山分行帳戶。    │   理詐騙帳戶通報警示 │
 │  │      │          │        │                            │   、詐騙電話簡便格式 │
 │  │      │          │        │                            │   表（同上卷第16頁） │
 │  │      │          │        │                            │5、未○○提供網頁資料 │
 │  │      │          │        │                            │   及其與賣方往來電子 │
 │  │      │          │        │                            │   郵件內容（同上卷第 │
 │  │      │          │        │                            │   21 頁至第41頁）    │
 │  │      │          │        │                            │6、未○○第一銀行自動 │
 │  │      │          │        │                            │   付款交易明細表一紙 │
 │  │      │          │        │                            │   （同上卷第17頁）   │
 ├─┼───┼─────┼────┼──────────────┼───────────┤
 │14│庚○○│96年2月8日│4,000元 │「張先生」及其他真實姓名年籍│1、證人庚○○於警詢時 │
 │  │      │16時11分  │        │不詳之成年人，以帳號oceanani│   及偵查時所為證述（ │
 │  │      │          │        │tw（以姓名dsgwe申請）登入雅 │   臺灣臺北地方法院96 │
 │  │      │          │        │虎奇摩拍賣網站，虛偽刊登「  │   年偵字第11965號卷第│
 │  │      │          │        │KONICA MINOLTA DIMAGE XG相機│   39頁、第53頁至第56 │
 │  │      │          │        │」拍賣廣告，庚○○信以為真參│   頁）               │
 │  │      │          │        │與競標後，「張先生」等人即於│2、內政部警政署反詐騙 │
 │  │      │          │        │96年2月6日以oceananitw@yahoo│   案件紀錄表一紙（同 │
 │  │      │          │        │.com.tw 帳號寄發電子郵件回覆│   上卷第43頁）       │
 │  │      │          │        │庚○○已得標並告知匯款帳號，│3、台北市政府警察局中 │
 │  │      │          │        │庚○○因此陷於錯誤，於96年2 │   正第一分局受理刑事 │
 │  │      │          │        │月8日至臺北市○○○道○段475│   案件報案三聯單（同 │
 │  │      │          │        │號臺灣中小企業銀行，以自動櫃│   上卷第41頁）       │
 │  │      │          │        │員機轉帳方式，匯款4,000元至 │4、臺北市政府警察局中 │
 │  │      │          │        │被告開設之慶豐銀行中山分行帳│   正第一分局仁愛路派 │
 │  │      │          │        │戶。                        │   出所受理詐騙帳戶通 │
 │  │      │          │        │                            │   報警示簡便格式表（ │
 │  │      │          │        │                            │   同上卷第42頁）     │
 │  │      │          │        │                            │5、網路IP位址及帳號基 │
 │  │      │          │        │                            │   本資料查詢（同上卷 │
 │  │      │          │        │                            │   第31頁至第33頁）   │
 │  │      │          │        │                            │6、庚○○提供之網頁資 │
 │  │      │          │        │                            │   料（同上卷第44頁至 │
 │  │      │          │        │                            │   第47頁）           │
 │  │      │          │        │                            │7、庚○○臺灣中小企業 │
 │  │      │          │        │                            │   銀行自動櫃員機交易 │
 │  │      │          │        │                            │   記錄一紙（同上卷第 │
 │  │      │          │        │                            │   40頁）             │
 ├─┼───┼─────┼────┼──────────────┼───────────┤
 │15│申○○│96年2月8日│4,780元 │「張先生」及其他真實姓名年籍│1、證人申○○於警詢時 │
 │  │      │18 時     │        │不詳之成年人，以crascuer帳號│   所為證述（臺灣臺北 │
 │  │      │          │        │登入雅虎奇摩拍賣網站，虛偽刊│   地方法院檢察署96年 │
 │  │      │          │        │登「PSP遊戲機」拍賣廣告，蔡 │   偵字第11860號卷第88│
 │  │      │          │        │行拓信以為真參與競標後，「張│   頁至第89頁）       │
 │  │      │          │        │先生」等人即寄發電子郵件回覆│2、內政部警政署反詐騙 │
 │  │      │          │        │申○○已得標並告知匯款帳號，│   案件紀錄表一紙（同 │
 │  │      │          │        │申○○因此陷於錯誤，而於96年│   上卷第86頁）       │
 │  │      │          │        │2月8日以網路轉帳方式，匯款  │3、高雄縣政府警察局岡 │
 │  │      │          │        │4,780元至被告開設之慶豐銀行 │   山分局赤崁派出（分 │
 │  │      │          │        │中山分行帳戶。              │   駐）所受理刑案件報 │
 │  │      │          │        │                            │   案三聯單（同上卷第 │
 │  │      │          │        │                            │   87頁）             │
 │  │      │          │        │                            │4、申○○郵局存摺明細 │
 │  │      │          │        │                            │   一紙（同上卷第90頁 │
 │  │      │          │        │                            │   ）                 │
 ├─┼───┼─────┼────┼──────────────┼───────────┤
 │16│甲○○│96年2月9日│3,080元 │「張先生」及其他真實姓名年籍│1、證人甲○○於警詢時 │
 │  │      │9時許     │        │不詳之成年人，以帳號spokesha│   所為證述（臺灣臺北 │
 │  │      │          │        │rr（聯絡電話0000000000）登入│   地方法院檢察署96年 │
 │  │      │          │        │雅虎奇摩拍賣網站，虛偽刊登  │   偵字第11860號卷第  │
 │  │      │          │        │「NOKIA 7360 GSM3頻金色手機 │   125頁至第126頁）   │
 │  │      │          │        │」拍賣廣告，甲○○信以為真參│2、內政部警政署反詐騙 │
 │  │      │          │        │與競標後，「張先生」等人即於│   案件紀錄表一紙（同 │
 │  │      │          │        │96年2月6日以spokesharr@yahoo│   上卷第123頁至第124 │
 │  │      │          │        │.com.tw 帳號寄發電子郵件回覆│   頁）               │
 │  │      │          │        │甲○○已得標並告知匯款帳號，│3、高雄縣政府警察局楠 │
 │  │      │          │        │甲○○因此陷於錯誤，而於96年│   梓分局受理刑事案件 │
 │  │      │          │        │2月9日至高雄市○○路669號海 │   報案三聯單（同上卷 │
 │  │      │          │        │軍官校郵局，以臨櫃匯款方式，│   第129頁）          │
 │  │      │          │        │匯款3,080元至被告開設之慶豐 │4、甲○○郵政跨行匯款 │
 │  │      │          │        │銀行中山分行帳戶。          │   申請書一紙（同上卷 │
 │  │      │          │        │                            │   第128頁）          │
 ├─┼───┼─────┼────┼──────────────┼───────────┤
 │17│戌○○│96年2月9日│3,650元 │「張先生」及其他真實姓名年籍│1、證人戌○○於警詢時 │
 │  │      │9時52分   │        │不詳之成年人，以帳號minodoub│   所為證述（臺灣臺北 │
 │  │      │          │        │le（以姓名dfgas申請）登入雅 │   地方法院檢察署96年 │
 │  │      │          │        │虎奇摩拍賣網站，虛偽刊登「  │   偵字第11860號卷第51│
 │  │      │          │        │ViewSonic 17吋電腦液晶螢幕」│   至第52頁）         │
 │  │      │          │        │拍賣廣告，戌○○信以為真參與│2、內政部警政署反詐騙 │
 │  │      │          │        │競標後，「張先生」等人即於96│   案件紀錄表一紙（同 │
 │  │      │          │        │年2月7日以minodouble@yahoo.c│   上卷第49頁）       │
 │  │      │          │        │om.tw帳號寄發電子郵件回覆謝 │3、桃園縣政府警察局龜 │
 │  │      │          │        │逸民已得標，戌○○因此陷於錯│   山分局坪頂派出所受 │
 │  │      │          │        │誤，而於96年2月9日桃園縣龜山│   理詐騙帳戶通報警示 │
 │  │      │          │        │鄉○○路61號8樓家中，以讀卡 │   簡便格式表一紙（同 │
 │  │      │          │        │機上網轉帳方式，自其在臺灣企│   上卷第50頁）       │
 │  │      │          │        │業銀行開設之00000000000號帳 │4、桃園縣政府警察局龜 │
 │  │      │          │        │戶匯款3,650元至被告開設之慶 │   山分局受理刑事案件 │
 │  │      │          │        │豐銀行中山分行。            │   報案三聯單（同上卷 │
 │  │      │          │        │                            │   第53頁）           │
 │  │      │          │        │                            │5、戌○○提供之網路資 │
 │  │      │          │        │                            │   料（同上卷第55至第 │
 │  │      │          │        │                            │   57頁）             │
 │  │      │          │        │                            │6、戌○○臺灣企銀存褶 │
 │  │      │          │        │                            │   明細（同上卷第54頁 │
 │  │      │          │        │                            │   ）                 │
 ├─┼───┼─────┼────┼──────────────┼───────────┤
 │18│辰○○│96年2月11 │4,280元 │「張先生」及其他真實姓名年籍│1、證人辰○○於警詢中 │
 │  │      │日14時49分│        │不詳之成年人，以帳號dore0102│   所為證述（臺灣臺北 │
 │  │      │          │        │03（以姓名dsgfagd申請、聯絡 │   地方法院96年偵字第 │
 │  │      │          │        │電話0000000000），登入雅虎  │   11860號卷第19頁至第│
 │  │      │          │        │奇摩拍賣網站，虛偽刊登「SONY│   20頁）             │
 │  │      │          │        │ SDM-HS73電腦液晶螢幕」拍賣 │2、網路IP位址及帳號基 │
 │  │      │          │        │廣告，辰○○信以為真參與競標│   本資料查詢（同上卷 │
 │  │      │          │        │後，「張先生」等人即於96年2 │   第29頁至31頁）     │
 │  │      │          │        │月10日以dore010203@yahoo.com│3、辰○○提供之網頁資 │
 │  │      │          │        │.tw 帳號寄發電子郵件回覆楊欽│   料（同上卷第21至第 │
 │  │      │          │        │堯已得標並告知匯款帳號，楊欽│   27頁）             │
 │  │      │          │        │堯因此陷於錯誤，而於96年2月 │4、辰○○大眾銀行自動 │
 │  │      │          │        │11日至臺北市○○路○段47號大│   櫃員機交易明細一紙 │
 │  │      │          │        │眾銀行，以自動櫃員機轉帳方式│   （同上卷第29頁）   │
 │  │      │          │        │，匯款4,280元至被告開設之慶 │                      │
 │  │      │          │        │豐銀行中山分行。            │                      │
 ├─┼───┼─────┼────┼──────────────┼───────────┤
 │19│丑○○│96年2月11 │4,100元 │「張先生」及其他真實姓名年籍│1、證人丑○○於警詢時 │
 │  │      │日19時57分│        │不詳之成年人，以帳號havezuel│   所為證述（花市警刑 │
 │  │      │          │        │ai登入雅虎奇摩拍賣網站，虛偽│   字第0966003472號卷 │
 │  │      │          │        │刊登「Motorola V3I星燦紫色手│   第1頁至第3頁）     │
 │  │      │          │        │機」拍賣廣告，丑○○信以為真│                      │
 │  │      │          │        │參與競標後，「張先生」等人即│                      │
 │  │      │          │        │於96年2月9日以havezuelai@yah│                      │
 │  │      │          │        │oo.com.tw帳號寄發電子郵件回 │                      │
 │  │      │          │        │覆丑○○已得標並告知匯款帳號│                      │
 │  │      │          │        │，丑○○因此陷於錯誤，而於96│                      │
 │  │      │          │        │年2月11日於花蓮市○○路二信 │                      │
 │  │      │          │        │國富分社匯款4,100至被告開設 │                      │
 │  │      │          │        │之慶豐銀行中山分行帳戶。    │                      │
 ├─┼───┼─────┼────┼──────────────┼───────────┤
 │20│癸○○│96年2月12 │9,580元 │「張先生」及其他真實姓名年籍│1、證人癸○○於警詢時 │
 │  │      │日14時許  │        │不詳之成年人，以帳號uarteign│   所為證述（竹市警二 │
 │  │      │          │        │ （以姓名dfgwd申請）登入雅虎│   分偵0000000000號卷 │
 │  │      │          │        │奇摩拍賣網站，虛偽刊登「Noki│   第7頁至第8頁）     │
 │  │      │          │        │a8800手機」拍賣廣告，癸○○ │2、新竹市警察局受理各 │
 │  │      │          │        │信以為真參與競標後，「張先生│   類案件紀錄表（同上 │
 │  │      │          │        │」等人即於96年2月8日，以uart│   卷第29頁）         │
 │  │      │          │        │eign@yahoo.com.tw帳號寄發電 │3、新竹市警察局第二分 │
 │  │      │          │        │子郵件回覆癸○○已得標並告知│   局東門派出所受理詐 │
 │  │      │          │        │匯款帳號，癸○○因此陷於錯誤│   騙帳戶通報警示簡便 │
 │  │      │          │        │，而於96年2月12日至新竹市英 │   格式表一紙（同上卷 │
 │  │      │          │        │明街郵局，填寫匯款單，匯款  │   第30頁）           │
 │  │      │          │        │9,580元至被告開設之慶豐銀行 │4、新竹市警察局受理刑 │
 │  │      │          │        │中山分行。                  │   事案件報案三聯單一 │
 │  │      │          │        │                            │   紙（同上卷第31頁） │
 │  │      │          │        │                            │5、網路IP位址及帳號基 │
 │  │      │          │        │                            │   本資料查詢（同上卷 │
 │  │      │          │        │                            │   第38頁至第39頁）   │
 │  │      │          │        │                            │6、癸○○提供之網頁資 │
 │  │      │          │        │                            │   料及來往電子郵件內 │
 │  │      │          │        │                            │   容（同上卷第32頁至 │
 │  │      │          │        │                            │   促37頁）           │
 │  │      │          │        │                            │7、癸○○郵局跨行匯款 │
 │  │      │          │        │                            │   申請書一紙（同上卷 │
 │  │      │          │        │                            │   第28頁）           │
 └─┴───┴─────┴────┴──────────────┴───────────┘
